【裁判字號】    97,交聲,316
【裁判日期】    971021
【裁判案由】    違反道路交通管理處罰條例聲明異議
【裁判全文】
臺灣基隆地方法院交通事件裁定         97年度交聲字第316號
原處分機關
即移送機關  交通部公路總局臺北區監理所基隆監理站
異  議  人
即受處分人  乙○○
上列異議人即受處分人因違反道路交通管理處罰條例案件，對於
交通部公路總局臺北區監理所基隆監理站中華民國97年8 月18日
所為之處分（原處分案號：基監字第裁42-A00000000號），聲明
異議，本院裁定如下：
    主  文
異議駁回。
    理  由
一、原處分意旨略以：異議人即受處分人乙○○於民國97年6 月
    22日晚間8 時43分，騎乘P36－669號重型機車（以下簡稱「
    系爭機車」；又系爭機車固係登記為劉益銘所有，惟其業經
    車主依法辦理歸責在案），行經臺北市○○○路○ 段「師範
    大學」前（往東方向）之限速50公里處，因行車時速達70公
    里，為警以雷達測速儀器（以下簡稱「系爭雷達測速儀器」
    ）照相採證後，逕行製單舉發，核無不合，爰依道路交通管
    理處罰條例第40條第1 項規定，裁處異議人罰鍰新臺幣（下
    同）1,400 元，併依同條例第63條第1 項第1 款規定，記違
    規點數1 點等語。
二、異議意旨則略以：系爭雷達測速儀器未經檢定合格，核其舉
    發當屬無效，為此，爰於法定期間提起本件異議，求為撤銷
    原處分等語。
三、按「汽車駕駛人，行車速度，超過規定之最高時速，或低於
    規定之最低時速，除有第43條第1 項第2 款情形外（即除有
    『行車速度，超過規定之最高時速60公里以上』之情形外）
    ，處新臺幣1,200 元以上2,400 元以下罰鍰。」行政院95年
    6 月23日行政院院臺交字第0950087685號令發布、95年7 月
    1 日施行之道路交通管理處罰條例第40條定有明文。且依同
    條例第63條第1 項第1 款規定，汽車駕駛人有同條例第40條
    情形，除依原條款處罰鍰外，並記違規點數1 點。
四、經查：異議人於97年6 月22日晚間8 時43分，騎乘系爭機車
    ，行經臺北市○○○路○ 段「師範大學」前（往東方向）之
    限速50公里處，因行車時速達70公里，為警以系爭雷達測速
    儀器照相採證後逕行製單舉發等情節，首有異議人隨狀檢附
    之舉發違反道路交通管理事件通知單、臺北市政府警察局大
    安分局97年8 月14日北市警安分交字第09732518800 號函（
    均影本）及舉發照片等件附卷足考。其次，系爭雷達測速儀
    器業由經濟部標準檢驗局「檢定合格」，迄尚未逾「有效期
    限」之事實，亦有檢定合格單號碼為「MOGA0000000A，MOGA
    0000000B」之雷達測速儀檢定合格證書2 紙（其上標示之檢
    定有效期限分別為：自96年7 月6 日起，至97年7 月31日止
    ；自97年7 月22日起，至98年7 月31日止）在卷可憑。尤以
    本件舉發照片雖未能一併顯示上揭合格證書之「檢定合格單
    號碼」，然徵諸舉發員警即證人甲○○證稱：「... 我今日
    提出測速器位置相片及舉發照片，由2 張照片的比對來看，
    很明顯知道我接下來要提出來的主機照片就是當初設在舉發
    地段的儀器。接下來，我提出現場拆卸舉發地段儀器的連續
    照片，用意就是要證明我沒有跑到別的路口去拿別的路口的
    儀器的照片來濫竽充數。再來，我提出經我拆卸下來的主機
    特寫照片，從照片上可以知道該主機標示有機號、型號均與
    檢定合格證書所載機號、型號所載相符。另外，照片上也可
    以看到主機上面確實貼有經濟部標準檢驗局雷達測速儀檢定
    合格單的標籤。此外，為了避免當事人又抗辯舉發路段沒有
    『限速或前有測速』的標誌，所以我另外提出照片1 張，證
    明該路段限速50公里而且設有提醒駕駛人注意車速的警告牌
    。... 」等情詞（本院97年10月13日訊問筆錄第1-2 頁），
    亦概與卷附舉發照片、檢定合格單號碼為「MOGA0000000A，
    MOGA0000000B」之雷達測速儀檢定合格證書2 紙（其上標示
    之檢定有效期限分別為：自96年7 月6 日起，至97年7 月
    31日止；自97年7 月22日起，至98年7 月31日止）及證人當
    庭提出之「系爭雷達測速儀器外觀照片」所示內容相符，核
    足認悉有所本。據此，異議人辯稱系爭雷達測速儀器未經檢
    定合格云云，當係一無足取。從而，異議人徒執前詞求為免
    罰，自係一無可採；異議人於前揭時、地，騎乘機車超速之
    違規事實，亦堪認定。
五、綜上，原處分機關援引首開規定，對異議人為首揭裁處，自
    屬適法，並無違誤；異議人徒執前詞，求為免罰，核無理由
    ，應予駁回。
六、據上論斷，應依道路交通案件處理辦法第19條，裁定如主文
    。
中    華    民    國    97    年    10    月    21    日
                  交通法庭法  官    王慧惠
以上正本證明與原本無異。
對於本件裁定如有不服，應於收受送達後5 日內，向本院提出抗
告書狀，敘述抗告之理由，抗告於臺灣高等法院。
中    華    民    國    97    年    10    月    21    日
                          書記官    王一芳


司法院資訊處製作；財團法人民間司法改革基金會備份。
